Inventaris van de Losse Aanwinsten van de Tweede Afdeling van het Algemeen Rijksarchief, verworven van 1852 tot 1979
Nationaal Archief, Den Haag
- ALS ARCHIEFFRAGMENT BESCHREVEN STUKKEN., I.
  - Stukken, afkomstig van particuliere personen., B.
    - Groszherzogliches-Badisches Wanderbuch van de reizende werkman Daniël Fraenckle., 1830-1840.; 40; 1 deeltje.
      Het Wanderbuch is een ambtshalve verstrekt en verplicht identiteitsbewijs voor rondtrekkende werklieden, waarin tevens aantekeningen over hun gedrag op de werkplaats werden gemaakt.
      Bij dit deeltje zijn twee fotokopieën gevoegd.
      Aanwinst Tweede Afdeling, 1964, nr. VIII.
      Geschenk van mevrouw M.J. Fraenckle in 's-Gravenhage.
    - Dagboek van dr. Wijnand Franz, Nederlands theaterproducent, betreffende zijn officiële studiereis inzake het Duitse theaterwezen en zijn bezoek daartoe aan Frankfurt am Main., 19-23 maart 1936.; 41; 1 omslag.
      Bij dit dagboek is een fotokopie van de Völkische Beobachter gevoegd, waaruit de identiteit van de dagboekschrijver kan worden opgemaakt.
      Aanwinst Tweede Afdeling, 1972, nr. XXXI.
      Geschenk van J.A.A. Bervoets in 's-Gravenhage.
    - Diploma's van de loge nr. 422 van de Ordo ab Chao, algemene gemeenschappelijke vrijmetselarij in Nederland, genaamd "Le droit humain" en gevestigd in Bandoeng, uitgereikt aan Cornelia Elisabeth van Goor., 1923-1937.; 42; 3 stukken.
    - Fotokopieën van een gedeelte van het dagboek van de Zweed August von Hartmansdorff over zijn reis door Holland in 1842., 1934.; 43; 1 omslag.
      Het origingeel berust in het rijksarchief van Zweden, Stockholm, verzameling Hartmansdorff, nr, 8.
      Aanwinst V.R.O.A. 1934, nr. IX.
    - Akten van aanstelling en ontslag en reispassen van de militaire chirurgijn Philip Henop., 1795-1809.; 44; 1 omslag.
      Aanwinst Tweede Afdeling 1956, nr. I.
    - Testamenten van Bernard Gerrit Willem Wolter Carl van Höevell en zijn vrouw Catharina Wilhelmina van Eck, afgelegd voor H.J. van Harteveld, notaris in Meester Cornelis. Authentieke afschriften., 1869.; 45; 2 stukken.
      Ter bewaring overgenomen van de Stichting Notariële Wetenschap te Amsterdam.
    - Afschrift van een brief van de chef de bataillon en retraite P. Huguenin aan de commissaris van Oorlog Salvestre, houdende verzoek om een pensioenbetaling., 20 oktober 1812.; 46; 1 stuk.
    - Akten, houdende de benoeming van W.P.A. le Jeune tot Nederlands consul in Elmina door koning Willem III en zijn toelating aldaar door koningin Victoria van Engeland. 1873., 47; 2 charters.
      Aanwinst Tweede Afdeling, 1962, nr. XX.
      Geschenk van mevrouw Le Jeune-van 't Riet in Rotterdam.
    - Paspoort van ontslag uit de dienst voor Hendrik van Kampen als kanonnier bij het rassemblement van de Troupes van Staat der Verenigde Nederlanden in Bremen., 31 december 1795.; 48; 1 stuk.
    - Akte, houdende de aanstelling van F.M. Knobel tot consulgeneraal der Nederlanden in Pretoria, met brief van L. Botha aan Knobel., 1909, 1912.; 49; 2 stukken.
      Aanwinst Tweede Afdeling, 1957, nr. I.
    - Archief van J.H. König, Zwitsers militair, betrokken bij de verdediging van de Citadel van Antwerpen., 1829-1882.; 50-52
      - "Papiers relatif au licensiement des quatre régiments suisses au service des Pays-Bas de 1814 jusqu'à 1829". Ingekomen afschriften van officiële bescheiden uit Nederlandse archieven, 1828-1829. Z.j., 50; 1 omslag.
      - "Biographische Skizze von Herm. N.F.E. von Gumoëns", voorgedragen in de Militär-mathematische Gesellschaft in Zürich, met afbeelding van het aan Gumoëns gewijde gedenkteken in Den Haag en een ter documentatie verzamelde brief van de baron Van den Bogaerde. 1834, 1865., 51; 1 omslag.
      - Teksten van voordrachten over de opstand in België in 1830, de Tiendaagse Veldtocht in 1831 en het beleg van de Citadel van Antwerpen in november en december 1832, met uittreksels uit een oud dagboek. 1882 en z.j., 52; 2 katernen.
        Aanwinst V.R.O.A. 1940, nr. II.
        Geschenk van mevrouw E.S. van Kesteren-Wichers Hoeth te 's-Gravenhage.
    - Brief van J. Spoors aan S.J. van Langen, lid van de municipaliteit van Leiden over een kwestie met zekere Pecker. 24 juli 1795., 53; 1 stuk.
      Aanwinst V.R.O.A. 1909, nr. XXI,18.
    - Beschikkingen van de minister van Koloniën, van de Gouverneur-generaal van Nederlandsch-Indië en van verdere autoriteiten aldaar over de rechtspositie en loopbaan van W. van der Linde, Indisch bestuursambtenaar (1851-1923), met getuigschriften en dienststaten. Met inhoudsopgave., 1871-1905.; 54; 1 band.
    - Paspoort voor J.S. Luchtmans afgegeven door het Ministerie van Buitenlandse Zaken voor een reis door Frankrijk, Italië, Zwitserland en Duitsland. 19 juli 1826. Met visa., 1826-1827.; 55; 1 stuk.
      Aanwinst Tweede Afdeling, 1977, nr. 44.
      Geschenk van P.P.A. Just de la Paisières te 's-Gravenhage.
    - Trouwboekje van Herman Luzato en Eva de Vries, afgegeven door het gemeentebestuur van Antwerpen., 13 juli 1897.; 56; 1 deeltje.
      Aanwinst Tweede Afdeling 1976.
    - Akte, houdende pardon voor Jan Maas, ruiter bij het Eerste Regiment Cavallerie, na zijn veroordeling wegens desertie., 1798.; 57; 1 charter.
      Aanwinst V.R.O.A. 1923, nr. XIV-74.
      Geschenk van mevrouw Barnardiston van Riemsdijk in Colchester (G.B.).
    - Archiefstukken van de familie Maas Geesteranus., 1839-1970.; 58-61
      zie ook familiearchief Van Lansberge, inventarisnum mers 275-278.
      - Ingekomen brieven bij Adriaan Jan Cornelis Maas Geesteranus bij gelegenheid van de geboorte van zijn zoon Pieter George. 1839., 58; 1 omslag.
      - Bijdrage tot een levensschets van dr. A.J.C. Maas Geesteranus door zijn mede-vrijmetselaar A.J. Schouten. 1871., 59; 1 deeltje.
      - Aanstellingsbeschikkingen van Pieter George Maas Geesteranus, militair en officier bij het wapen der infanterie. 1856-1862., 60; 1 omslag.
      - Gedicht bij het huwelijk van Pieter George Maas Geesteranus met Lucia Sophia Wetstein. 16 november 1870., 61; 1 stuk.
    - Archiefstukken van de familie Mahlstedt. Fotokopiën., 1811-1824 en z.j.; 62-65; 4 stukken.
      - Ingekomen brief bij G. Mahlstedt, planter in Demerary, van n.n., over handelsaangelegenheden. 29 januari 1811., 62
      - Ingekomen brief bij de weduwe van G. Mahlstedt van haar schoonzuster C. Klusmann-Mahlstedt uit Bremen. 24 april 1821., 63
      - Ingekomen brief bij L.E.J. Mahlstedt van H. Otto, houdende mededelingen over Mahlstedts vooruitzichten voor een betrekking in Amsterdam. 31 juli 1824., 64
      - Negatief van een foto van Jacob Vreede (1796-1871) en Maria Constantia Mahlstedt (1822-1886)., 65
        Geschenk van ir. Weber in 's-Gravenhage.
    - Akte, houdende ontslag van J.C. van der Mandere, cornet van het regiment cavallerie van de kolonel Bentinck, afgegeven door het Comité van het bondgenootschap te lande., 1 juni 1795.; 66; 1 stuk.
      Aanwinst V.R.O.A. 1910, XVI-39.
    - Diploma van ridder van de Orde van de Unie, toegekend aan Jan Theodorus Mathot., 1809.; 67; 1 charter.
    - Ingekomen brief van de Rotterdamse Diergaarde bij ir. P.J. Mouthaan, met bijgevoegd bewijs van erelidmaatschap. 27 april 1858., 68; 2 stukken.
      Aanwinst Tweede Afdeling 1973.
      Geschenk van prof. ir. A.D. de Pater in Delft.
    - Akten van lidmaatschap van de vrijmetselaarsloge Le Droit Humain no 41 St. Germain in Den Haag van M.C.N. Muris., 1938-1940.; 69; 2 stukken.
    - Diploma van ridder van de Orde van de Unie, toegekend aan François Quanta., 1809.; 70; 1 charter.
    - Archief van H.W. de Quartel., 1824-1886. Geschenk van E. Richardson in Gurnee (Illinois-U.S.A.); 71-73
      - Dagboek van marine-officier De Quartel, geschreven gedurende zijn reis naar Zuid-Amerika in 1824. Deel I. Origineel met fotokopieën en transscriptie. 1824., 71; 1 omslag.
        Aanwinst Tweede Afdeling, 1973 XXXVIII.
      - Ingekomen brief van P.G. van Dalen over de regeling van de voogdijschap van Thomas Peter Richardson over zijn kinderen. 3 maart 1843., 72; 1 stuk.
      - Fotografische portretten van Edward brook Bonn en Eduard Bonn (10 jaar oud). 10 en 11 december 1886., 73; 2 stukken.
    - Particuliere papieren van P.J. Reymer, advocaat, burgemeester van Hilversum en Roermond en minister van Waterstaat., 1904-1940.; 74-81; 8 omslagen.
      - Stukken betreffende de verwikkelingen rond een legaat van Stephanus Martinus van Wijck en zijn aan Reymer aanverwante echtgenote Helena Jacoba Johanna Conijn. 1904-1929., 74
      - Testamenten en boedelpapieren, aan Reymer als advocaat toevertrouwd. 1911-1936., 75
      - Stukken betreffende het optreden van Reymer als partij in een proces inzake de nalatenschap van zijn moeder, mevrouw Anna Herina Reymer-van Wijck. 1915-1925., 76
      - Stukken betreffende de aankoop en verkoop van een huis Emmastraat 17 in Hilversum, de regeling van een hypotheek en de aflossing van een onderhandse lening van zijn zwager Jurgens. 1919-1935., 77
      - Ingekomen testamenten en boedelbescheiden van J.P. Reymer, pastoor in Soest. 1922-1928., 78
      - Stukken betreffende zijn benoeming tot burgemeester in Hilversum, tot commissaris van het Algemeen Burgerlijk Pensioenfonds en tot minister van Waterstaat, met stukken betreffende zijn ontslag, pensionering en benoeming tot ridder in de Orde van de Nederlandse Leeuw. 1920-1933., 79
      - Stukken betreffende de aangifte van de nagelaten goederen van S.G. Reymer. 1927-1928., 80
      - Stukken betreffende een poging van W.A. Wolffs, een voormalig client van advocaat Reymer, om gelden op hem te vorderen. 1938-1940., 81
    - Briefwisseling van mr. G.J.G. Schilthuis met dr. E. van Raalte over de raadpleging door Van Raalte van het archief van H.W.L. Drucker., 1960-1963.; 82; 1 omslag.
      Geschenk van U.G. Schitlhuis te Rotterdam
    - Brieven van B. Groen van Prinsterer aan Egbert Los en echtgenote., 1877-1878.; 83; 3 stukken.
      De oudste zoon van Egbert Los was gehuwd met een dochter van G. Groen van Prinsterer.
      Aanwinst Tweede Afdeling, 1974, nr. XXVIII.
      Geschenk van A. van der Linden in Bergen (N.H.)
    - Ingekomen brieven bij mr. Jacques Scheltema., 1814-1828.; 84-87
      - Brief van admiraal G. Verdooren over een gedenkteken van Czaar Peter in Zaandam. 26 juli 1814., 84; 1 stuk.
      - Brieven van D.J. van Ewijk over historische werken. 1818-1828., 85; 1 omslag.
      - Brieven van P.A. Tengbergen over zijn sollicitatie bij de Raad van State en over redactie-aangelegenheden bij het Staatsblad. 17 november 1827., 86; 2 stukken.
      - Brief van L. van Gobbelschroy, minister van Binnenland-se Zaken, houdende dankzegging voor toezending van de studie De onoverwinnelijke vloot. 31 december 1828., 87; 1 stuk.
        Aanwinst 1896.
    - Archiefstukken van F.B. 's Jacob., 1813-1817.; 88-91
      - Stukken betreffende zijn benoeming tot Commissaris van het Algemeen Bestuur in het arondissement Rotterdam. November 1813., 88; 1 omslag.
      - Ingekomen brieven van G.K. van Hogendorp. 1814-1817., 89; 1 omslag.
      - Stukken betreffende zijn benoeming en beëdiging als secretaris van de Raad van State. 1815., 90; 1 omslag.
      - Anoniem uittreksel van een stuk uit het archief van G.K. van Hogendorp, houdende rapport over het optreden van 's Jacob als Commissaris van het Algemeen Bestuur in Rotterdam, december 1814, met lijst van bovenstaande stukken. Z.j., 91; 1 stuk.
        Aanwinst V.R.O.A. 1908, nr. LX-5
        Geschenk van D. baron van Hogendorp in Scheveningen.
    - Archiefstukken en documentatie van en over Pieter, Franciscus de Seyff (1781-1865).; 92-98
      Uit een opgave in inventarisnummer 98 blijkt dat deze verzameling onvolledig is.
      - "Aanteekeningen betreffende de veldtochten in Spanje en Duitschland... van 3 september 1808 tot 1814", met afschrift. Z.j., 92; 2 deeltjes.
      - Staat van dienst, opgemaakt bij zijn pensionering bij Koninklijk Besluit van 22 maart 1841, nr, 77. 1841., 93; 1 stuk.
      - Diploma, behorende bij de médaille de Sainte Hélène, uitgereikt door keizer Napoleon III. Z.j., 94; 1 stuk.
      - Blanco diploma voor een ridder van het Legioen van Eer, uit te reiken door koning Lodewijk XVIII van Frankrijk, en een overdruk uit De nieuwe courant van 9 juni 1911 over "Het legioen van eer". 1911 en z.j., 95; 1 charter en 1 stuk
      - Aantekening over de nakomelingen van Pieter Franciscus de Seyff. Z.j., 96; 1 stuk.
      - Aantekening naar aanleiding van een militaire publicatie. Z.j. (na 1903)., 97; 2 stukken.
      - Brief van dr. P.F. Abbink Spaink in Utrecht aan mevrouw M. Ramaer-Maas Geesteranus te Delft over de papieren van P.F. de Seyff. 1917., 98; 1 stuk.
        Aanwinst Tweede Afdeling, 1952, nr. VI.
        Geschenk van mevrouw A.H. Ramaer-Beelen in New York.
    - Brief van J. Schimmelpenninck aan M.H. van Son naar aanleiding van een vordering van de firma Sion van Emden op de firma Kuck en Bley, die surcheance van betaling heeft gekregen., Z.j. (ca. 1800).; 99; 1 stuk.
    - Engels militair paspoort van Conrad Trägell, uitgereikt door kolonel Hompesch, commandant van het regiment Mounted Riflemen in Spanje., 24 januari 1802.; 100; 1 stuk.
    - Oostenrijkse staatsobligatie in de Belgische schuld, groot duizend gulden oude Brabantse munt ten name van David Vanvelde., 1802. Gecasseerd. Z.j.; 101; 1 stuk.
      Aanwinst Tweede Afdeling, 1962, nr. XXI.
      Geschenk van mevrouw W.A. Fick-Lugten in 's-Gravenhage.
    - Militair paspoort van Teunis van Vliet, wachtmeester bij de artillerie., 1821.; 102; 1 stuk.
      Aanwinst Tweede Afdeling, 1961, nr. XVIII.
      Geschenk van A.J. Prinsenberg te Wassenaar.
    - Militair paspoort, uitgereikt door vice-admiraal De Winter aan Gijsbert Webbers, lid van de garde marine d'honneur., 19 juli 1811.; 103; 1 stuk.
      Aanwinst V.R.O.A. 1906, XXXV.
      Geschenk van A.L.C. baron du Tour te 's-Gravenhage.
    - Reispaspoort van Johann Wilhelms uit Wesel voor een reis naar 's-Hertogenbosch en Antwerpen, uitgereikt namens de koning van Pruissen., 1814.; 104; 1 stuk.
      Aanwinst V.R.O.A. 1879 nr A XX-20.
    - Akte van dispensatie van de prohibitieve huwelijkswetten tot het aangaan van een wettig huwelijk door J.J.F. van der Wilt en zijn schoonzuster C.M.Ch. Gavanon., 29 april 1805.; 105; 1 charter.
      Aanwinst V.R.O.A. 1909,nr. XXI-16.
    - Paspoort, uitgereikt door H. Fagel, Nederlands ambassadeur in Londen, aan P. de Wit in Monnickendam., 7 februari 1814.; 106; 1 stuk.
      Aanwinst V.R.O.A. 1910, nr. XVII-33.
    - Fotokopieën van stukken, afkomstig van Frederik Willem van Zuylen van Nievelt, lid van de Algemene Rekenkamer., 1844-1863.; 107-110
      De originelen berusten in het familiearchief Van Zuylen van Nievelt in het Rijksarchief in Zeeland.
      - Circulaire van F.A. van Hall, minister van Financiën, inzake de vrijwillige staatslening. Maart 1844., 107; 1 stuk.
      - Ingekomen proces-verbalen van de zitting van de Staatscommissie van Onderzoek naar de koloniale rekening van 1854. 1856., 108; 1 omslag.
      - Stukken betreffende zijn lidmaatschap van de Staatscommissie tot onderzoek der Koloniale Remiserekeningen over 1861. 1863., 109; 1 omslag.
      - Ingekomen stukken betreffende de Staatscommissie van onderzoek naar de koloniale rekening van 1861. 1863., 110; 1 omslag.
    - Groepsfoto van een familie in Nederlandsch-Indië., Z.j. (ca.1890).; 111; 1 stuk.
- OP ONDERWERP BESCHREVEN STUKKEN., II.
  - Geschiedenis van Nederland., A.
    - Algemene staatkundige ontwikkeling, 1795-1813., 1.
      - Dagboekaantekeningen van "Brutus", houdende vermelding van zijn contacten met mede-revolutionairen., 16 december 1794.; 112; 1 stuk.
        Aanwinst V.R.O.A. 1925, nr. III-27.
        Legaat van J.G.M. Rooyaards, Amsterdam.
      - Tekst van de toespraak van L.J. Wolterbeek tijdens een broedermaaltijd bij de Vrijheidsboom in Loenen. Afschrift uit de Utrechtsche Courant, 4 april 1795.; 113; 1 stuk.
        Aanwinst V.R.O.A. 1913, nr. XLIII-3.
        Geschenk van J. Fabius in Baarn.
      - Open brief van de Prins van Oranje (Willem V), waarin hij zijn vertrek naar Engeland verdedigt. Gedrukt in het Nederlands en het Frans., Hampton Court, 28 mei 1795.; 114; 2 stukken.
      - Brief van Bernard Deveste met vragen over de publieke geest en politieke situatie in de Verenigde Nederlanden kort na de omwenteling. Origineel en afschrift., Ventôse, l'an 3 (februari of maart 1795).; 115; 1 stuk.
      - "Declaratoir", houdende afzwering van het staatsbestel van 1787, ondertekend door twintig leden van een kieskring voor de Nationale Vergadering., Z.j. (1795).; 116; 1 stuk.
        Aanwinst V.R.O.A. 1905, nr. L-4.
      - Memorie van het lid der Nationale Vergadering J.A. Krieger aan zijn medeleden, houdende een uiteenzetting over zijn medewerking aan de oprichting van een oranjesociëteit in Grave in 1788. Gedrukt., 9 mei 1796.; 117; 1 stuk.
        Aanwinst V.R.O.A. 1909, nr. XXI-16.
      - Kopieën van resolutiën en brieven uit de archieven van het Ministerie van Buitenlandse Zaken, het Uitvoerend Bewind, het Staatsbewind, de Raadpensionaris en het Ministerie van Financiën betreffende de verhouding met Frankrijk en de staatsregelingen van 1801-1805., 1796-1810.; 118; 1 pak.
        Aanwinst V.R.O.A. 1913, nr. I-46.
      - Lijst van voor- en tegenstemmers van de nationale constitutie in enkele steden in Holland en Bataafs Brabant en de steden Groningen en Utrecht., 1797.; 119; 1 stuk.
      - "Project de constitution pour la République Batave" van P.C.F. Danou, met aantekeningen van P.A. Merlin en P.F.J.N. du Barras (leden van het Directoire), 1798. Fotokopie met aantekeningen van dr. F.C.J. Ketelaar, 1978, en een gedrukt Nederlandstalig ontwerp van de staatsregeling van 1798., 120; 1 omslag.
        Het origineel van de gefotokopieerde stukken bevindt zich in de Archives Nationales in Parijs, AF III 70, dossier 28, plaquette 2.
      - Anoniem dagboek van de politieke gebeurtenissen in de Bataafse Republiek., Eind januari-maart 1800.; 121; 1 omslag.
        Aanwinst V.R.O.A. 1889, nr. 10a.
        Geschenk van mr. Kien in Utrecht.
      - Uittreksel uit een brief van R.J. Schimmelpenninck aan J. Valckenaer, houdende bespiegelingen over de nieuwe constitutie, 25 februari 1800., Z.j.; 122; 1 stuk.
        Aanwinst V.R.O.A. 1913, nr. XLIII-4.
      - "Verklaring van het Staatsbewind, over de Staatsregeling", van Gijsbert Karel van Hogendorp, houdende een pleidooi tot terugroeping van het huis Oranje. Gedrukt., 1801.; 123; 1 stuk.
      - Publicatie van het Uitvoerend Bewind naar aanleiding van de afstemming van een proclamatie inzake de constitutie door de Eerste Kamer van het Wetgevend Lichaam., 18 september 1801.; 124; 1 stuk.
      - Proclamatie van het Staatsbewind, houdende verlening van een algehele amnestie voor politieke misdrijven ter gelegenheid van de Vrede van Amiens. Gedrukt., 16 augustus 1802.; 125; 1 stuk.
      - Verzameling van "stukken rakende de overgang van het raadpensionarisschap tot de Monarchie van Holland", houdende afschriften van briefwisseling tussen de Raadpensionaris en de Franse minister van Buitenlandse Zaken Talleyrand, van rapporten en instructies van viceadmiraal C.H. Ver Huell en verbalen van het Groot Besogne., April-mei 1806.; 126; 1 band.
        Aanwinst V.R.O.A. 1910, nr. XVII-29.
      - Afschriften van het verbaal van het Groot Besogne in Den Haag met betrekking tot de voorgestelde constitutionele veranderingen van 1806., 10 april, 3 en 28 mei 1806.; 127; 1 omslag.
        Zie de archieven van het Wetgevend Lichaam, inventarisnummer 51 en van de Staatsraad, inventarisnummer 35.
        Aanwinst V.R.O.A. 1913, nr. XLIII-6.
      - Eigenhandige brieven van koning Lodewijk Napoleon aan zijn broer keizer Napoleon van Frankrijk., 1806-1809.; 128; 7 stukken.
      - Stukken betreffende een ontwerp-constitutie voor het Koninkrijk Holland, opgesteld door staatsraad mr. P.L. van der Kasteele in opdracht van koning Lodewijk, met wijzigingen ten behoeve van het Koninkrijk der Nederlanden, nadere historische aantekeningen en een brief van J.R. Thorbecke over de uitgave van deze stukken., 1806-1839.; 129; 1 omslag.
        Aanwinst V.R.O.A. 1932, nr. II-1.
        Geschenk van mr. J. van de Kasteele in 's-Gravenhage.
      - Afschriften van brieven van koning Lodewijk aan Twent van Raaphorst, minister van Financiën en J.J. Cambier, minister van Oorlog, houdende instructies over hun beleid., 1809, 1810.; 130; 2 stukken.
        Aanwinst V.R.O.A. 1906, nr. XXVIII-3.
        Geschenk van jhr. mr. H. van Weede, Nederlands gezant in Italië.
      - Verzameling afschriften van bescheiden betreffende het laatste jaar der regering van koning Lodewijk Napoleon en de inlijving van Nederland bij Frankrijk in 1809-1810, gevormd door mr. G.A. Visscher, indertijd hoofdofficier van Amsterdam, met aantekeningen over het karakter van koning Lodewijk en over de publicatie van enkele van koning Lodewijk ontvangen stukken., 1814.; 131; 2 omslagen.
        Genummerd 1-26 en 1-35 en van een inhoudsopgave voorzien.
        Aanwinst V.R.O.A. 1908, nr. LIV-2.
      - Anonieme brief houdende verslag van de publieke opinie te Amsterdam omtrent de afstand van Brabant en Zeeland aan Frankrijk., 16 mei 1810, nr.11.; 132; 1 stuk.
      - Afschriften van verslagen van redevoeringen van koning Lodewijk naar aanleiding van zijn aftreden. 1810., 133; 3 stukken.
        Zie voor gelijkaardige stukken ook de verzameling van Visscher, beschreven in inventarisnummer 131. N.B. Aanwinst V.R.O.A. 1925, nr. III-27.
      - "Kort tafereel der nieuwe Fransche tyrannie", uittreksel uit brieven betreffende de plundering van Woerden door de Fransen in November 1813. Gedrukt., Z.j. (december 1813?); 134; 1 deeltje.
        Vergelijk Knuttel, Catalogus van pamfletten [...] nr. 23532. Op het hier beschreven pamflet, waarvan de druk en het papier van slechte kwaliteit zijn, staat geen uitgever vermeld.
        Aanwinst V.R.O.A. 1889, nr. 33t.
        Geschenk van A.A. Vorsterman van Oyen in 's-Gravenhage.
      - Brief van W. van Tuyll van Seerooskerken ten antwoord op een verzoek om op de lijst van notabelen ter goed- of afkeuring van de grondwet van het Koninkrijk der Nederlanden te worden geplaatst., 18 februari 1814.; 135; 1 stuk.
      - "Naamteekeningen der leden van de vergadering der aanzienlijken, ter goed- of afkeuring der Grondwet voor de Vereenigde Nederlanden. Gegraveerd naar de oorspronkelijke handteekeningen." Staalgravures. 's-Gravenhage, 1814.; 136; 1 deel.
        Het deel is in tweevoud aanwezig.
        Aanwinst V.R.O.A. 1935, nr. VIII.
        Geschenk van mr.R. Bylsma in 's-Gravenhage. Aanwinst Tweede Afdeling 1979.
        Geschenk van mr. H.A.T.M. Kolfschoten in 's-Gravenhage.
      - Verzameling van de handelingen ("Acta") van de ridderschap van Utrecht in de jaren 1795-1814. Gedrukt, met voorwoord., 137; 1 deel
        Oorsponkelijk verzameld door Tuyll van Zuylen, Utrecht
        Aanwinsten: 1901 XXXV 14
        Voorheen 1.11.01.01 Aanwinsten 1e afd. ARA, inv.nr. 882
    - Parlement en partijpolitiek. 1829-1945., 2.
      - Adres van inwoners van de stad Utrecht aan de Tweede Kamer naar aanleiding van de petitiebeweging om herstel van nader geformuleerde grieven. Afschrift. Z.j., November 1829.; 138; 1 stuk.
      - Minuut van een redevoering van C.A. den Tex, uitgesproken bij de behandeling van hoofdstuk IXB van de staatsuitgaven over 1844 en 1845 in de Tweede Kamer der Staten-Generaal., 23 december 1843.; 139; 1 stuk.
        Aanwinst Tweede Afdeling 1955, nr. VIII.
      - Naamlijsten van leden van de Tweede Kamer der Staten-Generaal. Gedrukt., 1881-1898.; 140; 6 stukken.
        Aanwinst Tweede Afdeling 1965 varia-1.
      - Uittreksels van verslagen van bijeenkomsten van de Liberale Unie., 1884-1887. Fotokopieën.; 141; 1 omslag.
        De originelen bevinden zich in het familiearchief Van der Mandele, gemeentearchief Rotterdam.